【裁判字號】    99,交易,7
【裁判日期】    990226
【裁判案由】    過失傷害
【裁判全文】
臺灣臺中地方法院刑事判決  99年度交易字第7號
公  訴  人  臺灣臺中地方法院檢察署檢察官
被      告  乙○○
上列被告因過失傷害案件，經檢察官提起公訴（98年度偵字第2
4083號），本院判決如下：
    主    文
乙○○因過失傷害人，處拘役參拾日，如易科罰金，以新臺幣壹
仟元折算壹日。
    事    實
一、乙○○於民國98年4月28日下午2時34分許，駕駛車牌號碼MZ
    -6263號自用小客車，在臺中縣清水鎮○○路49號住家前，
    由南往北方向倒車行駛，進入高美路時，本應注意汽車在雙
    向二車道行駛時，應在遵行車道內行駛；在劃有分向限制線
    之路段，不得駛入來車之車道內；汽車倒車時，應顯示倒車
    燈光或手勢後，謹慎緩慢後倒，並應注意其他車輛及行人，
    而依當時天候晴、日間自然光線、柏油路面乾燥、無缺陷、
    道路無障礙物、視距良好等情形，又無不能注意之情事，竟
    疏未注意，貿然倒車並跨越雙黃線，適有亦疏未注意車前狀
    況，未時採取必要之安全措施及未依速限行駛，而以行車時
    速超過50公里而行駛之甲○○騎乘車牌號碼M8F-793號機車
    ，沿臺中縣清水鎮○○路由東往西方向騎乘，亦行經該處，
    雙方煞避不及，乙○○駕駛自小客車左側後方與甲○○之機
    車車頭部位發生碰撞，致甲○○人車倒地，因此受有左股骨
    幹骨折等之傷害。乙○○於肇事後，於有偵查權限之人知悉
    犯罪人之前，當場向前往處理事故之警員承認自己係肇事者
    ，而自首接受裁判。
二、案經甲○○訴由臺中縣警察局清水分局報請臺灣臺中地方法
    院檢察署檢察官偵查起訴。
    理    由
一、按被告以外之人於審判外之陳述雖不符刑事訴訟法第159 條
    之1至之4等4條之規定，而經當事人於審判程序同意作為證
    據，法院審酌該言詞陳述或書面陳述作成時之情況，認為適
    當者，亦得為證據；當事人、代理人或辯護人於法院調查證
    據時，知有刑事訴訟法第159條第1項不得為證據之情形，而
    未於言詞辯論終結前聲明異議者，視為有前項之同意，同法
    第159條之5定有明文。立法意旨在於傳聞證據未經當事人之
    反對詰問予以核實，原則上先予排除。惟若當事人已放棄反
    對詰問權，於審判程序中表明同意該等傳聞證據可作為證據
    ；或於言詞辯論終結前未聲明異議，基於尊重當事人對傳聞
    證據之處分權，及證據資料愈豐富，愈有助於真實發見之理
    念，且強化言詞辯論主義，使訴訟程序得以順暢進行，上開
    傳聞證據亦均具有證據能力。查檢察官、被告對於本案卷內
    相關證人之證述、文書卷證資料，並未就有合於刑事訴訟法
    第159條第1項不得為證據之情形於本院言詞辯論終結前聲明
    異議，且上述證人之證述、文書卷證資料亦經本院於審理期
    日逐一提示、朗讀，並告以要旨，本院復審酌相關證人證述
    筆錄製成、文書卷證資料取得，並無證據顯示有何違背程序
    規定情事，依據上述之說明，均應具有證據能力。
二、上開犯罪事實，業據被告施俊鋒於偵查及本院審判期日均坦
    承犯行，核與證人即告訴人甲○○指證情節相符，並有道路
    交通事故現場圖、道路交通事故調查報告表（一）（二）、
    臺中縣警察局道路交通事故初步分析研判表各1份、臺中市
    ○○○道路交通事故談話紀錄表2份、童綜合醫療社團法人
    童綜合醫院於98年5月12日出具之診斷證明書1紙、現場及車
    損照片6張附卷可憑，足認被告任意性自白與事證相符，是
    被告駕車與告訴人發生碰撞，並使告訴人受傷之事實，應堪
    認定。
三、按汽車在雙向二車道行駛時，均應在遵行車道內行駛；在劃
    有分向限制線之路段，不得駛入來車之車道內；汽車倒車時
    ，應顯示倒車燈光或手勢後，謹慎緩慢後倒，並應注意其他
    車輛及行人。道路交通安全規則第97條第1項第1、2款及第
    110條第2款分別訂有明文。被告乙○○為領有駕駛執照之人
    ，對上開規定自應知稔，其駕駛車輛自應注意上述道路交通
    安全相關規定，且依當時之客觀情況，係天候晴、日間自然
    光線、視距良好、柏油路面乾燥且無障礙物，此有前揭道路
    交通事故調查報告表（一）在卷可考，並無任何不能注意之
    情形，其竟疏未注意上開規定，貿然倒車跨越雙黃線，與告
    訴人甲○○騎乘之機車發生碰撞，告訴人確實受有左股骨幹
    骨折之傷害，有上開診斷證明書為證，則被告之過失行為與
    告訴人所受傷害間，自具有相當因果關係。是被告過失傷害
    之犯罪事證已臻明確，其犯行已經證明，應依法論罪科刑。
    至於告訴人甲○○自承以時速50至60公里超速行駛等語（參
    見本院卷第44頁筆錄），核與上揭交通事故調查報告表（一
    ）（二）、臺中縣警察局道路交通事故初步分析研判表資料
    所示相符，告訴人雖有未注意車前狀況，隨時採取必要之安
    全措施及未依速限行駛之過失，惟此乃民事責任上之與有過
    失相抵之問題，仍無解於被告過失責任之成立，併予敘明。
三、核被告乙○○所為，係犯刑法第284條第1項前段之過失傷害
    罪。又被告於肇事後，在未經有偵查權之機關或公務員發覺
    為犯嫌前，向到場處理本件車禍之臺中縣警察局清水分局交
    通分隊警員劉吉森陳明其為肇事者及肇事經過等情，此有職
    務報告及臺中縣警察局道路交通事故肇事人自首情形紀錄表
    各1份在卷可考（附於警卷第10頁、第18頁），足認被告係
    自首而接受裁判，依刑法第62條前段規定減輕其刑。爰審酌
    被告並無不良之素行紀錄，此有臺灣高等法院被告前案紀錄
    表1份在卷可參、本案過失之程度、告訴人所受傷害、告訴
    人本身亦有過失及被告於本院審理時，能坦承犯行，並一再
    表示願負應負之責任等語，雖最後未就民事部分與告訴人達
    成全面和解，惟已明確表示包含強制汽車責任保險費在內願
    賠償告訴人新臺幣（以下同）27萬元，係告訴人仍一再堅持
    以30萬元始同意和解（參見本院卷第46頁反面筆錄）之犯罪
    後態度等一切情狀，量處如主文所示之刑，並諭知易科罰金
    之折算標準，以資懲儆。
據上論斷，應依刑事訴訟法第299條第1項前段，刑法第284條第
1項前段、第62條前段、第41條第1項前段，刑法施行法第1條之
1，判決如主文。
本案經檢察官丙○○到庭執行職務。
中    華    民    國    99    年    2     月    26    日
                  刑事第七庭    法  官  黃賢婷
上正本證明與原本無異。
如不服本判決，應於收受送達後10日內向本院提出上訴書狀（應
敘述具體理由並附繕本）。
上訴書狀如未敘述理由，應於上訴期間屆滿後20日內補提理由書
於本院。
                                書記官  江美琪
中    華    民    國    99    年    2     月    26    日
附錄論罪科刑法條
刑法第284條第1項：
因過失傷害人者，處6月以下有期徒刑、拘役或5百元以下罰金，
致重傷者，處1年以下有期徒刑、拘役或5百元以下罰金。

司法院資訊處製作；財團法人民間司法改革基金會備份。
